# 同一控制下吸收合并

提问人：Vi-LEO 时间：2018-02-10 15:36:33
请教一下同一控制下吸收合并母公司长期股权投资的账务处理。A公司对B、C公司均持股75%，A公司的母公司D公司对B、C公司持股25%，现在B公司吸收合并C公司，那么A公司账上长期股权投资怎么处理？

回答人：chenyiwei
A的个别报表层面，只需将长期股权投资——C“的账面价值并入“长期股权投资——B”即可，不确认损益或其他权益变动。